【裁判字號】    98,審訴,1398
【裁判日期】    990129
【裁判案由】    毒品危害防制條例
【裁判全文】
臺灣桃園地方法院刑事判決            98年度審訴字第1398號
公  訴  人  臺灣桃園地方法院檢察署檢察官
被      告  甲○○
上列被告因違反毒品危害防制條例案件，經檢察官提起公訴（98
年度毒偵字第912 號），被告於本院準備程序進行中，就被訴事
實為有罪之陳述，經本院告知簡式審判程序意旨，並聽取公訴人
及被告之意見後，本院合議庭裁定改依簡式審判程序審理，茲判
決如下：
    主    文
甲○○施用第一級毒品，累犯，處有期徒刑拾壹月；又施用第二
級毒品，累犯，處有期徒刑陸月，扣案之第二級毒品甲基安非他
命壹包含袋（驗餘毛重零點伍玖公克）沒收銷燬之，吸食管壹條
沒收；應執行有期徒刑壹年肆月，扣案之第二級毒品甲基安非他
命壹包含袋（驗餘毛重零點伍玖公克）沒收銷燬之，吸食管壹條
沒收。
    事實及理由
一、犯罪事實：緣甲○○前於民國92年間因施用毒品案件，經臺
    灣板橋地方法院（下稱板橋地院）以92年度毒聲字第2916號
    裁定送觀察、勒戒後，因認無繼續施用毒品之傾向，於92年
    10月9 日執行完畢釋放出所，並經臺灣板橋地方法院檢察署
    檢察官以92年度毒偵字第3034號不起訴處分確定。於93年間
    又因施用第二級毒品案件，經板橋地院以93年度簡字第4303
    號判決判處有期徒刑5 月確定，於93年12月20日經易科罰金
    而執行完畢（於本案構成累犯）。(一)於94年間因施用第一級
    毒品案件，經板橋地院以94年度訴字第1748號判決判處有期
    徒刑10月，於95年2 月7 日確定；(二)於94年間因違反毒品危
    害防制條例案件，經臺灣高等法院（下稱高等法院）以96年
    度上訴字第2162號判決判處有期徒刑1 年，於96年8 月2 日
    確定，復經高等法院以96年度聲減字第4855號裁定減為有期
    徒刑6 月確定；(三)於95年間因違反槍砲彈藥刀械管制條例案
    件，經板橋地院以95年度簡字第2798號判決判處拘役50日確
    定；(四)同年間因施用第一、二級毒品案件，經本院以95年度
    訴字第580 號判決分別判處有期徒刑11月、6 月，應執行有
    期徒刑1 年3 月，於95年10月30日確定，上開拘役50日及有
    期徒刑11月、6 月，經板橋地院以96年度聲減字第1846號裁
    定分別減為拘役25日及有期徒刑5 月15日、3 月確定；(五)同
    年間另因偽造文書案件，經板橋地院以95年度訴字第3504號
    判決判處有期徒刑1 年，減為有期徒刑6 月，於97年2 月27
    日確定，上開所減得之有期徒刑6 月、5 月15日、3 月及6
    月，經板橋地院以97年度聲字第1069號裁定應執行有期徒刑
    1 年7 月15日確定，與前開有期徒刑10月及拘役25日接續執
    行，於97年8 月25日假釋，另執行前開拘役25日，並於97年
    9 月20日拘役執行完畢出監，原於97年7 月1 日縮刑期滿執
    行完畢，然於94年間另因偽造文書案件，經板橋地院以95年
    度訴字第3679號判決判處有期徒刑1 年8 月，此案可與(一)、
    (二)、(四)、(五)罪合併定應執行刑，故(一)至(五)等數罪尚未執行完
    畢，而不構成累犯。詎其仍不知悔改，復分別基於施用第一
    、二級毒品之犯意，於98年2 月22日16時50分許為警採尿時
    起分別回溯26、96小時內之某時，在臺灣某不詳處所，分別
    施用第一級毒品海洛因、第二級毒品甲基安非他命各1 次。
    嗣於98年2 月22日15時50分許，在桃園縣桃園市○○街10號
    前為警查獲，並扣得第二級毒品甲基安非他命（起訴書誤載
    為安非他命）1 包（驗前毛重0.6 公克，因鑑驗使用費失0.
    01公克，驗餘毛重0.59公克，含與毒品無法析離之包裝袋1
    個）及其所有而供施用第二級毒品所用之吸食管1 條。
二、證據名稱：
  (一)被告甲○○於本院審理時之自白。
  (二)桃園縣政府警察局被採尿人尿液暨毒品真實姓名與編號對照
    表及台灣檢驗科技股份有限公司濫用藥物檢驗報告（尿液部
    分）各1 份。
  (三)桃園縣政府警察局搜索扣押筆錄、扣押物品目錄表各1 份、
    第二級毒品甲基安非他命1 包（驗前毛重0.6 公克，因鑑驗
    使用費失0.01公克，驗餘毛重0.59公克，含與毒品無法析離
    之包裝袋1 個）、吸食管1 條及台灣檢驗科技股份有限公司
    濫用藥物檢驗報告（甲基安非他命部分）各1 份。
  (四)臺灣高等法院被告前案紀錄表1 份。
三、應適用之法條：刑事訴訟法第299 條第1 項前段、第273 條
    之1 第1 項、第310 條之2 、第454 條第1 項，毒品危害防
    制條例第10條第1 項、第2 項、第18條第1 項前段，刑法第
    11條、第38條第1 項第2 款、第47條第1 項、第51條第5 款
    。
四、如不服本判決，得自收受送達之翌日起10日內向本院提出上
    訴狀（應附繕本），其未敘述上訴理由者，應於上訴期間屆
    滿後20日內補提理由書狀於本院，上訴於臺灣高等法院。
本案經檢察官丁俊成到庭執行職務。
中    華    民    國    99    年    1     月    29    日
                  刑事庭        法  官  林靜梅
以上正本證明與原本無異。
如不服本判決應於收受判決後10日內向本院提出上訴書狀，並應
敘述具體理由。其未敘述上訴理由者，應於上訴期間屆滿後20日
內向本院補提理由書( 均須按他造當事人之人數附繕本) 「切勿
逕送上級法院」。
                                書記官  施春祝
中    華    民    國    99    年    1     月    29    日
本案論罪科刑法條：
毒品危害防制條例第10條
施用第一級毒品者，處 6 月以上 5 年以下有期徒刑。
施用第二級毒品者，處 3 年以下有期徒刑。

司法院資訊處製作；財團法人民間司法改革基金會備份。
